【裁判字號】    97,訴,178
【裁判日期】    970731
【裁判案由】    毒品危害防制條例
【裁判全文】
臺灣宜蘭地方法院刑事判決               97年度訴字第178號
公  訴  人  臺灣宜蘭地方法院檢察署檢察官
被      告  甲○○
                    （現於宜蘭監獄執行中）
上列被告因違反毒品危害防制條例案件，經檢察官提起公訴（96
年度毒偵字第1404號、97年度毒偵字第186號），本院合議庭裁
定適用簡式審判程序，爰不經通常程序判決如下：
    主  文
甲○○施用第一級毒品，累犯，處有期徒刑拾月。又施用第一級
毒品，累犯，處有期徒刑拾月。應執行有期徒刑壹年肆月。
    事  實
一、甲○○前因施用毒品案件，經本院以88年度毒聲字第甲○
    ○前因施用毒品案件，經本院以88年度毒聲字第891號裁定
    送觀察勒戒後，因認有繼續施用毒品之傾向，經以89年度毒
    聲字第22號裁定令入強制戒治處所施以強制戒治，因戒治期
    滿，經臺灣宜蘭地方法院檢察署檢察官於民國91年1月10日
    以91年度戒毒偵字第1號為不起訴處分確定。又因施用毒品
    案件，分經臺灣高等法院及本院以91年度上訴字第2592號、
    92年度訴字第187號判決判處有期徒刑1年4月、1年確定，於
    92年11月11日入監執行，於94年6月8日縮短刑期假釋出監，
    復因施用毒品案件，經本院以94年度訴字第489號判決判處
    有期徒刑1年6月，並經減刑為9月確定，於94年12月13日入
    監執行，於96年7月16日縮刑期滿執行完畢。詎仍不知悔改
    ，基於施用第一級毒品海洛因之犯意，於96年11月5日上午
    10時許，在其位於宜蘭縣宜蘭市○○路84之2號4樓之住處，
    施用第一級毒品海洛因1次，又另行基於施用第一級毒品海
    洛因及第二級毒品安非他命之犯意，於97年1月18日上午9時
    許，在同上址，以將海洛因及安非他命摻在一起吸食之方式
    ，同時施用第一級毒品海洛因及第二級毒品安非他命1次。
    嗣於96年11月5日及97年1月18日為警採集尿液送驗後，因而
    查知上情。
二、案經宜蘭縣政府警察局宜蘭分局報請臺灣宜蘭地方法院檢察
    署檢察官偵查起訴。
    理  由
一、上開事實，業據被告甲○○於本院審理時坦承不諱，且被告
    於96年11月5日及97年1月18日經警採尿送驗結果，確分呈嗎
    啡、安非他命類陽性反應，此有慈濟大學濫用藥物檢驗中心
    檢驗總表、尿液編號對照表在卷可稽，核均與被告前開任意
    性自白之事實相符，自堪信為真實。又被告前因施用毒品案
    件，經本院以88年度毒聲字第891號裁定送觀察勒戒後，因
    認有繼續施用毒品之傾向，經以89年度毒聲字第22號裁定令
    入強制戒治處所施以強制戒治，因戒治期滿，經臺灣宜蘭地
    方法院檢察署檢察官於91年1月10日以91年度戒毒偵字第1號
    為不起訴處分確定。又因施用毒品案件，分經臺灣高等法院
    及本院以91年度上訴字第2592號、92年度訴字第187號判決
    判處有期徒刑1年4月、1年確定，於92年11月11日入監執行
    ，於94年6月8日縮短刑期假釋出監，復因施用毒品案件，經
    本院以94年度訴字第489號判決判處有期徒刑1年6月，並經
    減刑為9月確定，於94年12月13日入監執行，於96年7月16
    日縮刑期滿執行完畢，有臺灣高等法院被告前案紀錄表可按
    ，本件事證明確，被告犯行堪以認定，應依法論科。
二、核被告所為，分別係犯毒品危害防制條例第10條第1項之施
    用第一級毒品罪及同條例第1項、第2項之施用第一級、第二
    級毒品罪。其施用第一級毒品海洛因、第二級毒品安非他命
    前持有第一級毒品海洛因及第二級毒品安非他命之低度行為
    ，均為施用毒品之高度行為所吸收，均不另論罪。被告於97
    年1月18日該次同時施用第一級毒品海洛因及第二級毒品安
    非他命，為想像競合犯，應從一重之施用第一級毒品罪處斷
    。被告所犯上開2罪，犯意各別，行為互殊，應分論併罰。
    查被告前因施用毒品案件，經本院以94年度訴字第489號判
    決判處有期徒刑1年6月，並經減刑為9月確定，於94年12月
    13 日入監執行，於96年7月16日縮刑期滿執行完畢，有卷附
    臺灣高等法院被告前案紀錄表可按，其受有期徒刑之執行完
    畢後，5年內故意再犯本件有期徒刑以上之罪，為累犯，依
    法加重其刑。爰審酌被告施用毒品之行為對於自己及社會所
    造成之危害程度非輕，且經觀察勒戒後，仍難抑毒癮，再度
    施用毒品，惟念其犯後審理中坦承犯行，態度尚稱良好等一
    切情狀，量處如主文所示之刑，並定其應執行刑。
據上論斷，應依刑事訴訟法第273條之1、第299條第1項前段，毒
品危害防制條例第10條第1項、第2項，刑法第11條前段、第55條
、第47條第1項、第51條第5款，判決如主文。
本案經檢察官張立言到庭執行職務
中    華    民    國    97    年     7    月    31    日
                  刑事第二庭法  官  鄭貽馨
以上正本證明與原本無異。
如不服本判決應於收受本判決後10日內，向本院提出上訴書狀，
並應敘述具體理由。若未敘述理由者，應於上訴期間屆滿後20日
內，向本院補提理由書狀 (均須按他造當事人之人數附繕本)。
                           書記官   林嘉萍
中    華    民    國    97    年    8     月     1    日
附錄本案論罪科刑法條全文：
毒品危害防制條例第10條
施用第一級毒品者，處 6 月以上 5 年以下有期徒刑。
施用第二級毒品者，處 3 年以下有期徒刑。


司法院資訊處製作；財團法人民間司法改革基金會備份。
